Inventaris van het archief van het Rijksbureau voor de Voorbereiding van de Voedselvoorziening in Oorlogstijd, (1936) 1937-1940
Nationaal Archief, Den Haag
Stukken betreffende de gelijkschakeling van de Nederlandse en Duitse tarief- en accijnswetgeving (opheffing douanegrens)
Zie ook het archief van de Afdeling Algemene Zaken van het Rijksbureau voor de Voedselvoorziening in Oorlogstijd, inv. no. 157 en het archief van de Raad voor de Voedselvoorziening, inv. no. 10
17.
Stukken betreffende de regeling van de detailhandel in aardappelen
19.
Stukken betreffende de ontzetting uit bedrijven in verband met het achterhouden van te leveren produkten en het slechte beheer van bedrijven
20.
Stukken betreffende de instelling van de Bedrijfsorganisatie voor Akkerbouwprodukten
21.
Stukken betreffende het vervoer van zaaizaad en pootgoed in het binnenland
22.
Stukken betreffende de instelling van diverse vakgroepen in verband met de organisatie van het bedrijfsleven
23.
Stukken betreffende het clandestien verhandelen van akkerbouwprodukten
25.
Stukken betreffende onderzoekingen naar de rentabiliteit van detailbedrijven in de voedselvoorzieningssector
26.
Stukken betreffende de zelfbevoorrading van landarbeiders
27.
Stukken betreffende klachten van Duitse autoriteiten over tekorten bij leveringen aan de Duitse weermacht
28.
Stukken betreffende het behouden van machines en onderdelen voor de Nederlandse land- en tuinbouw (z.g. Nationale Reserve)
29.
Stukken betreffende de aanstelling van speciale vertegenwoordigers in de provincies en grote gemeenten
33.
Stukken betreffende de prijzen van akkerbouw- en veeteeltprodukten
34.
Stukken betreffende het verpakkingsvraagstuk
35.
Stukken betreffende de stillegging van zuivelbedrijven
36.
Stukken betreffende de prijzen en de kosten van levensonderhoud
37.
Stukken betreffende de kosten en financiering van de bedrijfsorganisaties op het gebied van de voedselvoorziening
38.
Stukken betreffende de olie- en vetpositie
40.
Stukken betreffende een exportegalisatiefonds in verband met de export van groeten en fruit naar Duitsland
41.
Stukken betreffende de voorziening met consumptieaardappelen
42.
Stukken betreffende de afzetregeling voor pootaardappelen in het binnenland
43.
Stukken betreffende de richtlijnen voor de vaststelling van de prijzen
44.
Stukken betreffende de instelling van afzonderlijke vervoerfondsen voor gezouten groenten en zuurkool
45.
Stukken betreffende het teeltplan voor de oogst van 1943
Zie ook Bijlage-dossier no. 236
46.
Stukken betreffende het plukken van bladeren voor de bereiding van theesurrogaat
47.
Stukken betreffende de tractoren-positie in Nederland
48.
Stukken betreffende de overdracht van turfbelangen in verband met de eventuele opheffing van de Nederlandse Turfcentrale
49.
Stukken betreffende de regeling van het vervoer in het algemeen
50.
Stukken betreffende de vergelijking van rantsoenen levensmiddelen in Nederland met het buitenland
51.
Stukken betreffende de stand van de gewassen te velde
52.
Stukken betreffende de bereiding en de samenstelling van het brood
58.
Stukken betreffende de ontsluiting van stro
59.
Stukken betreffende de vlascultuur
60.
Stukken betreffende de verdeling van de consumptiemelk
61.
Stukken betreffende de hulpverlening aan noodlijdende pluimveehouders
65.
Stukken betreffende het verwerken van melk op zondag
66.
Stukken betreffende de erkenning als grootgrossier in peulvruchten
68.
Stukken betreffende de handel in paarden
69.
Stukken betreffende de veevoedervoorziening
72.
Stukken betreffende zuivelvraagstukken
73.
Stukken betreffende de kwaliteitscontrole op diverse produkten naar aanleiding van een rapport van het Landbouw Economisch Instituut (L.E.I.)) "Onderzoek naar de kostprijs van Eieren"
74.
Stukken betreffende een instructie voor de commerciële lichamen, ingesteld op grond van artikel 14 van het Organisatiebesluit Voedselvoorziening 1941
76.
Stukken betreffende een garantieregeling voor de bloembollen
79.
Stukken betreffende de organisatie van het bedrijfsleven
81.
Stukken betreffende de arbeidsvoorwaarden voor het personeel, in dienst van instellingen op het gebied van de voedselvoorziening
85.
Stukken betreffende de financiële positie van de zuivelbedrijven
86.
Stukken betreffende de inschakeling van de "Zentralauftragstelle" bij opdracht voor de Duitse weermacht
87.
Stukken betreffende een onderzoek naar de kostprijs van melk en de rentabiliteit van de melkproductie naar aanleiding van diverse rapporten van het Landbouw Economisch Instituut (L.E.I.)
88.
Stukken betreffende de levering van zaailijnzaad naar Duitsland
90.
Stukken betreffende de sanering van de handel in boter en kaas
91.
Stukken betreffende de conservering van groenten en fruit
92.
Stukken betreffende het optreden tegen het weigeren van verkoop uit aanwezige voorraad
Zie ook Bijlage-dossier no. 232
94.
Stukken betreffende de distributie van groenten en onderzoek naar de kostprijs van groenten
95.
Stukken betreffende het gebruik van gasgeneratoren en tankgas ter besparing van benzine en gasolie
97.
Stukken betreffende een onderzoek naar de kostprijs van varkensvlees naar aanleiding van diverse rapporten van het Landbouw Economisch Instituut (l.E.I.)
98.
Stukken betreffende de vraag onder welke bedrijfsorganisatie kippengrit en gedroogde garnalen ressorteren
99.
Stukken betreffende het "Vervangingsmiddelenbesluit V.V.O. "
106.
Overzichten van de rantsoenering in Nederland
Zie ook het archief van de Afdeling Algemene Zaken van het Rijksbureau voor de Voedselvoorziening in Oorlogstijd, inv. no. 192 sub e
147.
Stukken betreffende een onderzoek naar de rentabiliteit van het dorsen en een berekening van de dorskosten naar aanleiding van een rapport van het Landbouw Economisch Instituut (L.E.I.)
150.
Stukken betreffende het bereiden van tomatensoep
151.
Stukken betreffende het gebruik van koel- en vriesruimten
152.
Stukken betreffende de positie van het Bloembollensurplusfonds
153.
Stukken betreffende een onderzoek naar de kostprijs van weidehooi naar aanleiding van een rapport van het Landbouw Economisch Instituur (L.E.I.)
155.
Stukken betreffende de premieregeling bij de inlevering van haver
158.
Stukken betreffende een onderzoek naar de rentabiliteit van het broodbakkersbedrijf naar aanleiding van diverse rapporten van het Landbouw Economisch Instituut (L.E.I.)
159.
Stukken betreffende de inschakeling van diverse instanties in de organisatie van de voedselvoorziening
161.
Stukken betreffende het "Besluit Steunverlening Voedselvoorziening"
165.
Stukken betreffende de concentratie van de mengvoederindustrie naar aanleiding van de "Verordening Veevoeder 1942" van het Bedrijfschap voor Veevoeder
167.
Stukken betreffende de overdrachten van teeltregelingen aan de Bedrijfschappen
168.
Stukken betreffende een onderzoek naar het loonpeil in de landbouw naar aanleiding van diverse rapporten van het Landbouw Economisch Instituut (L.E.I.)
170.
Stukken betreffende maatregelen voor de opvoering van de bodemproduktie
172.
Stukken betreffende de afzetregeling voor stremsel
173.
Stukken betreffende de vaststelling van de innameprijs van rauw vet
175.
Stukken betreffende de samenwerking met Duitse autoriteiten ten aanzien van de distributie van grondstoffen
17..
Stukken betreffende de sanering van de bakkerij- en slagersbedrijven
178.
Stukken betreffende de verhouding van de Bedrijfschappen voor de voedselvoorziening en de horizontale organisatiegroepen voor handel en industrie
179.
Stukken betreffende de distributie van hoefbeslag
181.
Stukken betreffende de handel in oliezaden en moeilijkheden omtrent de vraag onder welk bedrijfschap de oliezaden ressorteren
183.
Stukken betreffende de positie van materialen en grondstoffen ten aanzien van de glascultuur in de tuinbouw
184.
Stukken betreffende het vraagstuk van de basisjaren voor het systeem van erkenning en quotering
Zie het archief van Raad voor de Voedselvoorziening, inv. no. 11
185.
Stukken betreffende verschillen in de behandeling van landbouw en industrie in de overheids politiek naar aanleiding van een rapport van het Landbouw Economisch Instituut (L.E.I.)
186.
Stukken betreffende de exploitatie van de N.V. Nederlandse Turfbrikettenfabriek te Assen
187.
Stukken betreffende verliezen op granen in verband met de hoge kostprijzen
188.
Stukken betreffende de sanering van exportbedrijven van consumptie- en pootaardappelen
189.
Stukken betreffende de export van boomkwekerijprodukten
190.
Stukken betreffende de regeling van het in- en uitvoer monopolie
194.
Stukken betreffende de bevoegdheidsfeer van de Bedrijfschappen voor de Voedselvoorziening en de Gemachtigde voor de Prijzen op het gebied van de prijzen
199.
Stukken betreffende het opleggen van teeltmaatregelen door het Centraal Distributiekantoor (C.D.K.)
201.
Stukken betreffende caseïne voor de melkwolindustrie
204.
Stukken betreffende de organisatie van de voedselvoorziening bij de hervatting van oorlogshandelingen op Nederlands grondgebied
Zie ook het archief van de Afdeling Algemene Zaken van het Rijksbureau Voedselvoorziening in Oorlogstijd, inv. nos. 72-88
205.
Stukken betreffende het opleggen van voorraadsheffingen
210.
Stukken betreffende de instelling van een Bedrijfschap voor Dranken
211.
Stukken betreffende het droogverbod van voedselvoorzieningsprodukten
Zie ook het archief van de Afdeling Algemeene Zaken van het Rijksbureau Voedselvoorziening in Oorlogstijd, inv. no. 183
214.
Stukken betreffende de voorbereiding van Duitse zijde tot het vorderen van personeel in het kader van de "Arbeitseinsatz" en de richtlijnen voor eventuele vrijstellingen
Zie ook het archief van de Afdeling Algemene Zaken van het Rijksbureau Voedselvoorziening in Oorlogstijd, inv. no. 394
217.
Stukken betreffende contacten tussen de organisaties voor de voedselvoorziening en de Rijksbureaux voor Genees- en Verbandmiddelen c.q. voor Chemische Produkten
218.
Stukken betreffende het geven van garanties door het Bedrijfschap voor Zuivel aan zuivelfabrieken in verband met een taak ten aanzien van de melkvoorziening
220.
Stukken betreffende het voornemen tot het oprichten van een rijksbureau voor technische vetten, oliën en vetzuren
222.
Stukken betreffende de distributie van klompen
227.
Stukken betreffende de afdracht van gort-, havermout- en molenafvallen
229.
Stukken betreffende het beschikbaarstellen van suiker voor bijenvoeding
Zie ook het archief van de Afdeling Algemene Zaken van het Rijksbureau voor de Voedselvoorziening in Oorlogstijd, inv. no. 334
231.
Stukken betreffende het instellen van een Fonds voor de Prijspolitiek
232.
Stukken betreffende het weigeren van verkoop uit voorraad van schaarse artikelen
Zie ook Bijlage-dossier no. 92
236.
Stukken betreffende de teeltplannen voor de oogsten 1944 en 1945
Zie ook Bijlage-dossier no. 45
237.
Stukken betreffende de inkoop en de prijs van volle melk in het westen van het land
239.
Stukken betreffende de besteding van koolzaadkoeken
240.
Verslag van een vergadering op 14 september 1943 betreffende de verdere uitbouw van de Tuchtrechtspraak Voedselvoorziening
241.
Rapport van het Landbouw Economisch Instituut (L.E.I.) betreffende de kosten van het bewaren van consumptie- en pootaardappelen
Zie ook Bijlage-dossier no. 188
242.
Stukken betreffende de koppeling van melk- en veelevering door de zuivelfabrieken en de grootte van de varkensstapel in verband met de veevoederpositie en de behoefte aan ondermelk en aan karnemelk
243.
Stukken betreffende de verhoging van de aan producten uit te betalen prijs voor melk en vee
246.
Stukken betreffende het verlenen van bedrijfsvergunningen en de toewijzing van materiaal
247.
Stukken betreffende de oorzaken van de lagere kostprijzen van akkerbouwprodukten in de Wieringermeer ten opzichte van de noordelijke bouwstreek voor het oogstjaar 1940
248.
Stukken betreffende de inschakeling van gemengde bedrijven, die niet aan de in de erkenningsreglementen gestelde normen voldoen
252.
Stukken betreffende de kaasimport uit Spanje
253.
Stukken betreffende de afbakening van het arbeidsterrein van de Directie van de Landbouw en de voedselvoorzieningsorganen
258.
Stukken betreffende de bevoegdheden ten aanzien van de vroege aardappelen
261.
Stukken betreffende de voorbereiding van de te nemen maatregelen in verband met de door de Duitse bezettingsautoriteiten bevolen inundaties
263.
Stukken betreffende het vitaminen (kleuren) van boter en margarine
267.
Stukken betreffende het systeem voor de inlevering van granen, peulvruchten, oliehoudende zaden en aardappelen
268.
Stukken betreffende de verstrekking van schoolmelk, de regeling van de erkenning; in het bijzonder de taakverdeling tussen de bedrijfsmappen en de vakgroepen
274.
Stukken betreffende het scheuren van grasland
276.
Stukken betreffende de positie van door Duitse of Nederlandse autoriteiten gesloten bedrijven na de oorlog
277.
Stukken betreffende het "Distributie-Heffingsbesluit 1944"
278.
Stukken betreffende de bekorting van de z.g. melkbezorgroutes
282.
Stukken betreffende de noodzakelijke aanvoer van levensmiddelen uit de noordelijke provincies naar West Nederland en de daartoe benodigde scheepsruimte.
Zie ook Bijlage-dossier no. 283
283.
Stukken betreffende de vorming van een Centrale Rederij voor de Voedselvoorziening en overzichten van de aangevoerde levensmiddelen.
Zie ook het archief van de Afdeling Algemene Zaken van het Rijksbureau Voedselvoorziening in Oorlogstijd, inv. no. 194
284.
Stukken betreffende de omzetting van de teelt van siergewassen in de teelt van voedingsgewassen
285.
Stukken betreffende een algemeen vervoersverbod van Oost naar West Nederland in verband met de in West Nederland heersende voedselnood
287.
Stukken betreffende de financiële administratie van de organisaties voor de voedselvoorziening in de provincies Groningen, Friesland, Drenthe, Overijssel en Gelderland mede in verband met de na september 1944 ingetreden noodtoestand
289.
Stukken betreffende het inwisselen van toewijzingen
290.
Stukken betreffende de toestand op de landbouwbedrijven in de provincie Groningen
291.
Stukken betreffende de zuivering van het apparaat van de voedselvoorziening van anti-Nederlandse elementen
292.
Overzicht van de functionarissen van het Commissariaat Noodvoorziening B2 (C.N.V.) en van de diensten voor de voedselvoorziening
Tegen het einde van Wereldoorlog II fungeerde in Nederland van 14 september 1944 tot 4 maart 1946 het z.g. "Militair Gezag". Dit was een op grond van het Besluit op de Bijzondere Staat van Beleg gecreëerde instantie, die tot taak had na de bevrijding van de bezette nederlandse gebieden op te treden om het door zuiveringen, collaboratie en oorlogshandelingen ontstane vacuum in het burgerlijk gezagsapparaat op te vullen. Voor deze taken werden vele burgerlijke functionarissen in dit militair verband aangetrokken. Een van de secties was het z.g. "Commissariaat Noodvoorziening B2", waarbij "B2" een geografische aanduiding was voor westelijk Nederland, dat door de z.g. "Hongerwinter" van 1944-1945 het zwaartst was getroffen. Commissaris was Lt. Kol. M.M. van Hengel en plaatsvervanger Maj. G.J. Vente.
296
Stukken betreffende de verrekening van de opbrengst van vermogensbestanddelen van vijandelijk bezit o.a. achtergebleven paarden van de Duitse weermacht.
300.
Stukken betreffende de afwikkeling van de agrarische oorlogsschade.
303.
Verslag van een reis van ir. A.H. Boerma naar Denemarken met het doel de wederzijdse contacten en handelsbetrekkingen te bevorderen
Het is de samensteller van deze inventaris bekend, dat na de bevrijding van zuidelijk Nederland door de geällieerde troepen in september en oktober 1944 aldaar was opgericht het "College van Algemene Commissarissen voor Landbouw, Handel en Nijverheid voor het bevrijde nederlandse Gebied", gevestigd te Tilburg. Algemeen Commissaris voor de Voedselvoorziening was ir. Addeke, Hendrik Boerma, die zich bij de nadering van de geällieerde legers in opdracht van de Directeur-Generaal van de Voedselvoorziening, ir. S.L. Louwes, reeds tijdig naar Noord Barbant had begeven, teneinde de leiding over de voedselvoorziening in de van duitsers bevrijde provincies op zich te kunnen nemen. Ir. A.H. Boermawas van 1 januari 1937 tot 1 februari 1941 ambtenaar bij het Rijksbureau voor de Voorbereiding van de Voedselvoorziening in Oorlogstijd (Zie het desbetreffende archief, bladzijden 11 en 12, c.q. Rijksbureau Voedselvoroziening in Oorlogstijd). Van 1 februari 1941 tot 1 juni 1945 was hij directeur van de Nederlandse Akkerbouwcentrale c.q. Hoofdbedrijfschap voor Akkerbouwprodukten, van 1 juni 1945 tot januari 1946 plaatsvervangend Directeur-Generaal van de Voedselvoorziening en van 15 januari 1946 tot 1 juli 1948 regeringscommissaris voor de Buitenlandse Agrarische aangelegeheden (Recobaa). Ten tijde van het samenstellen van deze inventaris was ir. A.H. Boerma Directeur-Generaal van de Wereldlandbouw- en Voedselvoorzieningsorganisatie (FAO).
307.
Stukken betreffende de richtlijnen voor de import- en exportpolitiek van het Rijksbureau voor de Voedselvoorziening; oprichting, statuten en huishoudelijke reglement van het Voedselimportbureau (V.I.B.)
309.
Stukken betreffende de hoeveelheden militaire voedselleveringen in mei 1945 en verrekening van de kosten
Zie ook Bijlage-dossier no. 335
310.
Stukken betreffende de door Duitse bezetting geïnundeerde gebieden en hun herstel
313.
Stukken betreffende de afgifte door de Maalindustrie van de z.g. "IJzeren Stock" en de verplichtingen van overheidswege aangegaan tot teruggave daarvan
316.
Stukken betreffende de reorganisatie van het Bedrijfschap voor Sierteeltprodukten
320.
Stukken betreffende de voorbereiding van de wet, houdende algemene regelen nopens een publiekrechtelijke organisatie van het bedrijfsleven (Voorontwerp van de Wet op de Bedrijfschappen)
322.
Stukken betreffende de voorziening met melk en zuivelprodukten in Zeeuws Vlaanderen
332.
Stukken betreffende de grondstoffenvoorziening van bierbrouwerijen
334.
Stukken betreffende de schade ontstaan bij de levering van bieten uit Noord Holland
335.
Final Report of the Supply and Economic Branch, G-5/CA of the Britisch and Usfet Military Missions to the Netherlands (formerly SHAEF-Mission to the Netherlands).
Zie ook Bijlage-dossier no. 309
337.
Stukken betreffende een onderzoek naar de kostprijs van de voornaamste akkerbouwprodukten voor de oogst 1946 naar aanleiding van een rapport van het Landbouw Economisch Instituut
Voor 1947 zie Bijlage-dossier no. 378 en voor 1948 zie Bijlage-dossier no. 415
339.
Afdrukken van verslagen van dienstreizen van prof. dr. M.J.L. Dols en prof. dr. B..P. Jansen in Canada en de Verenigde Staten van Amerika
Prof. dr. M.J.L. Dols was hoofd van de Afdeling Voedingsvraagstukken en prof. dr. B.C.P. Jansen was directeur van het Nederlands Instituut voor Volksvoeding te Amsterdam.
340.
Stukken betreffende de blikpositie
341.
Stukken betreffende aangelegenheden met betrekking tot de vis en de visserij, waarbij rapporten van het Landbouw Economisch Instituut, getiteld: "Onderzoek naar de toestand van de Nederlandse Visserij" en "Onderzoek ten behoeve van de sanering van de Nederlandse Garnalenvisserij"
347.
Stukken betreffende onder beheer gestelde ondernemingen
350.
Afdruk van de notulen van de vergadering van de Commissie van Advies inzake Voedingsproblemen betreffende de vraag, of de voorziening met vitamine en andere voedingsstoffen voldoende is
353.
Stukken betreffende de prijzen van merkartikelen
355.
Stukken betreffende de distributie van fruit en onderzoek van het Landbouw Economisch Instituut naar de kostprijs van diverse fruitsoorten
356.
Stukken betreffende een onderzoek naar de kostprijzen van stek- en zaaibieten
357.
Stukken betreffende de voorbereiding en de vaststelling van een Nationaal Welvaartsplan en de instelling van een Centraal Planbureau
Zie ook de stukken van de Tweede Kamer der Staten-Generaal no. 180 de z.g. witte stukken van de Zittingen, 1945-1946 en 1946-1947
361.
Stukken betreffende de voorbereiding van de Belgisch-Nederlandse en Luxemburgse Tolunie en de instelling van diverse commissies
364.
Stukken betreffende de vaststelling van de lonen voor de zuivelindustrie en het melkinrichtingsbedrijf
366.
Stukken betreffende het weigeren van een bedrijfsvergunning aan loondorsers, die reeds in het bezit zijn van de vereiste apparatuur
370.
Stukken betreffende het Voorontwerp van Wet tot instelling van een Landbouwschap
378.
Stukken betreffende een onderzoek naar de kostprijzen van de voornaamste akkerbouwprodukten voor de oogst 1947 naar aanleiding van een rapport van het Landbouw Economisch Instituut (L.E.I.).
Zie voor de oogst 1946 Bijlage-dossier no. 337 en voor de oogst 1948 Bijlagedossier no. 415.
382.
Stukken betreffende de opheffing van de distributie van ijzer en staal en de daarvan vervaardigde gereedsprodukten
384.
Stukken betreffende een onderzoek naar de kostprijs van eieren en eendagskuikens van kippen en eenden naar aanleiding van een rapport van het Landbouw Economisch Instituut (L.E.I.)
385.
Stukken betreffende het deviezen-rendement in het Centraal Economisch Plan voor 1947
386.
Stukken betreffende de z.g. afroming bij export van produkten uit de agrarische sector
387.
Stukken betreffende het instandhouden van het instituut van Commissie van Bijstand bij de Hoofd- en Bedrijfschappen
390.
Stukken betreffende het zenden van pakketten met levensmiddelen naar Duitsland en Midden Europa
Zie ook Bijlage-dossier no. 422
392.
Stukken betreffende het verschil in bied- en vraagprijs van produkten bij export naar Engeland
393.
Stukken betreffende de rentabiliteit van de export van onze veredelingsprodukten in verband met de importprijzen van de voedermiddelen en de verkoopprijzen van de veredelingsprodukten
403.
Stukken betreffende het Wetsontwerp Aansprakelijkheid van de Overheid voor handelingen, verricht tijdens of tengevolge van de bezetting door de Duitsers
406.
Voorlopig Rapport van de Commissie ter bestudering van de vraag, welke de meest gewenste voedings- en landbouwpolitiek is met het oog op de volksgezondheid en de arbeidsproduktiviteit
411.
Stukken betreffende de kosten van het winnen van kunstmatig gedroogd gras in vergelijking met de importprijzen van krachtvoeder
415.
Rapport van het Landbouw Economisch Instituut (L.E.I.) "Onderzoek naar de Kostprijzen van de voornaamste Akkerbouwprodukten voor de oogst 1948
Zie voor de oogst 1946 en 1947 Bijlage-dossier nos. 337 en 378
418.
Stukken betreffende de Ontwerp-Wijziging van de Landbouwuitvoerwet 1938
419.
Stukken betreffende de afschrijving op basis van vervangingswaarde
422.
Stukken betreffende de export van levensmiddelenpakketten
Zie ook Bijlage-dossier no. 390
423.
Stukken betreffende de financiering en de financiële verantwoording van de bedrijfschappen
424.
Stukken betreffende een soepele toepassing van diverse voorschriften ten aanzien van gedemobiliseerd personeel van Oorlog en Marine, die een nieuw bedrijf willen beginnen
425.
Rapport van het Landbouw Economisch Instituut (L.E.I.) "Overzicht van de Kostprijzen van enige Tuinbouwprodukten (Prijspeil 1947)"
426.
Stukken betreffende de stand van de bloemgewassen op 3 mei 1948
Beschrijving van de series en archiefbestanddelen
- Stukken van algemene aard, A.
  - Instelling en organisatie, 1937-1940; 1-5; 5 omslagen
    - Stukken betreffende de voorbereiding van de organisatie van de voedselvoorziening in oorlogstijd, alsmede de instelling en organisatie van het Rijksbureau ter Voorbereiding van de Voedselvoorziening in Oorlogstijd en het Rijksbureau voor de Voedselvoorziening in Oorlogstijd. 1937-1940, 1
    - Stukken betreffende de instelling van de Afdeling Tuinbouw van het Rijksbureau ter Voorbereiding van de Voedselvoorziening in Oorlogstijd en benoeming van F.V. Valstar tot leider 1938, 2
    - Stukken betreffende de instelling van de Afdeling Zuivel van het Rijksbureau ter Voorbereiding van de Voedselvoorziening in Oorlogstijd en benoeming van dr. ir. P.N. Boekel tot leider 1938, 3